臺灣板橋地方法院交通事件裁定　　　　　　　　　　九十一年度交聲字第五三五號
　　原處分機關　交通部公路總局臺北區監理所
　　異　議　人　甲○○
右列受處分人因違反道路交通管理處罰條例案件，對於原處分機關於九十一年三月二
十一日以北監五字第裁四０－四ＧＺ00000000號所為之裁決處分（原舉發案
號：內政部警政署國道公路警察局九十年十二月二十八日公警局交字第Ｚ00000
000號），聲明異議，本院裁定如左：
    主      文
異議駁回。
    理      由
一、聲明異議意旨略以：異議人甲○○於民國九十年十二月二十八日三時許，駕駛車
    號九Ｇ─七六七六號自小客車行經國道北二高南下九十七公里處，經警舉發超速
    違規，惟警方並未提示超速數據；而於舉發時，異議人曾配合警員為七次之酒精
    測試，詎警方竟於舉發違規罰單上註記駕駛人拒絕接受酒精濃度測試，惟異議人
    並無拒絕酒測，警員又於舉發違規通知單上記載異議人滿身酒味，並非屬實，此
    乃因車上酒瓶打破，以致於車上充滿酒味，是本件實為警員舉發有誤，況且苟如
    警員舉發單內容所述，異議人滿身酒味，站立不穩，則警員為何未適時扣照或勒
    令異議人不得再駕車，反而猶還照予異議人，使伊離去，事後再舉發伊違規云云
    。
二、按汽車駕駛人，駕駛汽車拒絕接受酒精濃度過量測試之檢定者，處新臺幣（下同
    ）六千以上一萬二千元以下罰鍰，並當場禁止其駕駛及吊扣其駕駛執照六個月，
    道路交通管理處罰條例第三十五條第一項第三款定有明文。又按汽車行駛於高速
    公路或設站管制之道路，而不遵管制之規定者，處汽車駕駛人三千元以上六千元
    以下罰鍰，道路交通管理處罰條例第三十三條第一項定有明文，再汽車駕駛人駕
    駛汽車違反道路交通管理處罰條例第三十三條第一項規定者，除應依該條所規定
    之罰鍰處罰外，並予記違規點數一點，同條例第六十三條第一項第一款亦有規定
    。
三、經查，證人即國道公路警察局第六警察隊竹林分隊警員黃相輔到庭證稱：當天是
    因為異議人超速才將異議人攔停，當車窗打開時我請異議人拿出證件我就有聞到
    證件，因為我們從雷達測速上測出異議人超速，我們有請異議人看測速表，在與
    異議人對話時有聞到異議人身上有酒味，我也有請異議人製作酒測，一般接受酒
    測時，受測人必須對著吹嘴連續吹氣二至三秒，聽到警示聲後才算完成，結果異
    議人含著吹嘴時用舌頭頂著吹嘴，只呼一口氣，結果後來也沒有測出結果，依照
    警政署要求我們並不是只測一、二次，就舉發，而是要勸導十五分鐘後不聽勸告
    才會舉發，我們攔檢異議人時是三點，最後一次測試時間是三點十八分，我們才
    開單的，（問：是否有告訴你車內酒瓶打破？）我有去看，但沒有酒瓶打破，我
    有看到酒瓶，但我不知道裡面裝的是否是酒，．．（問：舉發單是否有給異議人
    簽名？）沒有，因為異議人在最後一次測不出來，就開車離開，也不簽名，我們
    也沒有扣異議人車行照、駕照，但可以確定的是當時異議人確實有喝酒等語，異
    議人雖辯稱：警員只有說我超速，卻沒有給我看測速結果，我也沒有喝酒，我也
    依照警員製作酒測，結果警員就講了一大堆，就把證件還給我，說我拒絕酒測云
    云，雙方雖各執一詞，惟證人為執行勤務之警員，與異議人彼此間應無好惡、仇
    隙，則其應無設詞誣陷之可能，觀之異議人於警員指示下，竟多達七次均無法正
    確進行酒精濃度測試，顯見其有消極抗拒酒精測試之行為甚明，至於異議人另以
    警員在執行攔檢時，苟見異議人飲酒駕車，何以不吊扣車輛或駕駛，禁止民眾駕
    駛，反而讓本人開車離去云云置辯，惟道路交通管理處罰條例第三十五條第一項
    三款既已對拒絕接受酒精濃度過量測試之行為有所規範，當警員遇上駕駛人拒絕
    接受酒精濃度測試，考量強制駕駛人進行測試有無法律依據、是否引起激烈反抗
    、產生民怨或影響交通順暢等因素，即可依據上開條文舉發，並無強制進行酒精
    測試之必要，更無法強扣駕駛人之證件，異議人上述辯詞，要難作為有利於異議
    人認定之依據。原處分機關依據前揭法條規定，裁處處分書所載之內容，揆諸上
    開說明，並無違誤，量罰亦甚妥適，應予維持，本件異議為無理由，應予駁回。
據上論結，應依道路交通案件處理辦法第十九條，裁定如主文。
中      華      民      國    九十一    年      四      月     三十     日
                                      臺灣板橋地方法院交通法庭
                                          法  官  徐   蘭   萍
右正本證明與原本無異
如不服本裁定應於送達後五日內向本院提出抗告狀
                                          書記官    莊川億
中      華      民      國    九十一    年      四      月     三十     日
